【裁判字號】    99,撤緩,195
【裁判日期】    990812
【裁判案由】    撤銷緩刑
【裁判全文】
臺灣桃園地方法院刑事裁定             99年度撤緩字第195號
聲  請  人  臺灣桃園地方法院檢察署檢察官
受  刑  人  邱偉峰
上列聲請人因受刑人犯公共危險案件（本院98年度審交簡字第
142 號），聲請撤銷緩刑（99年度執聲字第1928號），本院裁定
如下：
    主  文
聲請駁回。
    理  由
一、聲請意旨略以：受刑人邱偉峰前因犯公共危險案件，經本院
    於民國98年12月30日以98年度審交簡字第142 號判決判處應
    執行有期徒刑6 月，如易科罰金以新台幣1000元折算1 日，
    緩刑3 年，並於99年1 月25日確定在案。乃受刑人於緩刑期
    前另犯幫助詐欺罪，經本院於99年6 月9 日以99年度簡上字
    第236 號判決判處有期徒刑4 月，如易科罰金以新台幣1000
    元折算1 日確定在案。該受刑人雖受緩刑宣告之寬典，惟於
    緩刑前所犯他罪，而在緩刑期間內受有期徒刑宣告確定，已
    合於刑法第75條之1 第1 項第1 款（聲請人誤載為第2 款）
    所定撤銷緩刑宣告之原因，爰依刑事訴訟法第476 條之規定
    ，聲請撤銷緩刑之宣告等語。
二、按刑法第75條之1 第1 項第1 款規定：「受緩刑之宣告而有
    下列情形之一，足認原宣告之緩刑難收其預期效果，而有執
    行刑罰之必要者，得撤銷其宣告：一、緩刑前因故意犯他罪
    ，而在緩刑期內受六月以下有期徒刑、拘役或罰金之宣告確
    定者。」考其立法意旨略以：關於緩刑之撤銷，現行法第75
    條第1 項固已設有2 款應撤銷之原因；至得撤銷緩刑之原因
    ，則僅於保安處分章內第93條第3 項與撤銷假釋合併加以規
    定，體例上不相連貫，實用上亦欠彈性，爰參酌德國及奧地
    利現行立法例增訂得撤銷緩刑之原因，其中現行關於緩刑前
    或緩刑期間故意犯他罪，而在緩刑期內受得易科罰金之有期
    徒刑之宣告者，列為應撤銷緩刑之事由，因認過於嚴苛，而
    排除第75條應撤銷緩刑之事由，移列至得撤銷緩刑事由，俾
    使法官依被告再犯情節，裁量是否撤銷先前緩刑之宣告。其
    次，如有前開事由，但判決宣告拘役、罰金時，可見行為人
    仍未見悔悟，有列為得撤銷緩刑之事由，以資彈性適用，爰
    於第1 項第1 款、第2 款增訂之。且本條採用裁量撤銷主義
    ，賦予法院撤銷與否之權限，特於第1 項規定實質要件為「
    足認原宣告之緩刑難收其預期效果，而有執行刑罰之必要」
    ，供作審認之標準。亦即於「得」撤銷緩刑之情形，法官應
    依職權本於合目的性之裁量，妥適審酌被告所犯前後數罪間
    ，關於法益侵害之性質、再犯之原因、違反法規範之情節是
    否重大、被告主觀犯意所顯現之惡性及其反社會性等情，是
    否已使前案原為促使惡性輕微之被告或偶發犯、初犯改過自
    新而宣告之緩刑，已難收其預期之效果，而確有執行刑罰之
    必要，此與刑法第75條第1 項所定2 款要件有一具備，即毋
    庸再行審酌其他情狀，應逕予撤銷緩刑之情形不同，先予敘
    明。
三、經查：
（一）查受刑人邱偉峰前因犯公共危險案件，經本院於98年12月
      30日以98年度審交簡字第142 號判決判處有期徒刑6 月，
      如易科罰金以新台幣1000元折算1 日，緩刑3 年，並於99
      年1 月25日確定；其另緩刑前之98年4 月9 日犯幫助詐欺
      罪，經本院以98年年度桃簡字第2461號判決判處有期徒刑
      4 月，如易科罰金以1000元折算1 日，受刑人不服提起上
      訴後，並經本院合議庭於99年6 月9 日以99年度簡上字第
      236 號駁回其上訴並確定等節，有上揭判決書及臺灣高等
      法院被告前案紀錄表各1 份在卷可稽，並經本院調卷後審
      核無誤，是受刑人於「緩刑期前」故意犯罪，而在緩刑期
      內受「六月以下」之有期徒刑宣告之情形，已堪認定。
（二）惟本件受刑人所犯之幫助詐欺罪，係將其申辦之金融帳戶
      交付他人使用而基於不確定故意幫助犯罪，與本案係酒後
      駕車及駕駛動力交通工具肇事致人受傷而逃逸罪，其侵害
      法益之性質迥異，2 者亦無再犯之關聯性，且其幫助詐欺
      之主觀惡性尚屬輕微，另其所犯之傷害犯行，因與被害人
      曹景琳和解，被害人未提出告訴，而其肇事逃逸犯行部分
      ，據被害人到庭陳述：「被告（即受刑人）當時把我扶起
      來，問我有沒有怎麼樣，當時我頭很暈，他就走去便利商
      店那邊，路人叫救護車，車子來我就上車了，我不知道後
      來怎麼樣，當時被告有請路人不要報警，但是路人不管，
      還是報警了」等語（參本院98年度審交訴字第156 號卷第
      17頁），是受刑人酒後駕車肇事致人受傷後，有先下車關
      心詢問被害人受傷狀況，衡諸受刑人擔心在警方到來後其
      酒駕犯行即將遭舉發，先跪求路人不要報警未果後，情急
      之下未留在現場而離去，並電聯其妻前來處理等情，行為
      雖屬不該，惟其並未任令被害人留在現場在無人照護之下
      而逕自離去，惡性尚輕，所犯情節尚非重大，及其復已與
      被害人和解（參偵查卷第14頁），本院在該案審酌上情後
      而就其酒駕犯行判處有期徒刑2 月，肇事逃逸犯行判處有
      期徒刑6 月，並定應執行刑為有期徒刑6 月，緩刑3 年。
      再觀之受刑人於緩刑期中因幫助詐欺犯行經本院斟酌情節
      後僅宣告有期徒刑4 月之輕刑，顯見受刑人在該案之犯罪
      情節亦尚非重大；況該幫助詐欺之犯罪時間係在98年4 月
      9 日，係在本案緩刑期間尚未啟始之前所為，尚難認受刑
      人受緩刑之寬典後，有不知悔悟自新，該緩刑難收其預期
      效果，而有執行刑罰之必要之情形。此外，聲請人復未舉
      出具體事例佐證受刑人邱偉峰原受之緩刑宣告確難收其效
      果，而有執行刑罰之必要，故認聲請人聲請撤銷受刑人之
      緩刑宣告，尚有未合，應予駁回。
四、應依刑事訴訟法第220 條，裁定如主文。
中    華    民    國    99    年    8     月    12    日
                  刑事第三庭    法  官  楊麗文
以上正本證明與原本無異。
如不服本裁定，應於裁定送達後5 日內向本院提出抗告狀。
                                書記官  柯凱騰
中    華    民    國    99    年    8     月    12    日

司法院資訊處製作；財團法人民間司法改革基金會備份。
